臺灣板橋地方法院刑事判決　　　　　　　96年度訴字第3326號
公　訴　人　臺灣板橋地方法院檢察署檢察官
被　　　告　甲○○
選　　　任
辯　護　人　邱群傑律師
　　　　　　許卓敏律師
　　　　　　賴志凱律師
上列被告因違反槍砲彈藥刀械管制條例案件，經檢察官提起公訴
（96年度偵字第16576號），被告於本院準備程序進行中就被訴
事實為有罪之陳述，並聽取當事人之意見後，經本院合議庭裁定
由受命法官獨任進行簡式審判程序，並判決如下：
    主  文
甲○○未經許可，持有具殺傷力之改造子彈，處有期徒刑貳月，
併科罰金新臺幣壹萬元，有期徒刑如易科罰金，罰金如易服勞役
，均以新臺幣壹仟元折算壹日。
扣案之具殺傷力之改造子彈參顆均沒收。
    事  實
一、甲○○明知具有殺傷力之子彈未經中央主管機關許可，不得
    持有、寄藏，竟於不詳時間、地點，向某真實姓名不詳之成
    年人，以不詳之代價，購買而收受具殺傷力之由土造金屬彈
    殼加裝土造金屬彈頭組合而成之土造子彈5顆，無故持有上
    開改造子彈5顆。嗣於民國96年7月16日凌晨2時40分許，因
    細故與人發生爭執，經警至在臺北縣永和市○○路187號前
    ，當場查獲，並扣得具有殺傷力之改造子彈5 顆（其中2顆
    經試射後已擊發滅失；驗餘具有殺傷力之改造子彈3 顆）。
二、案經臺北縣政府警察局永和分局報告臺灣板橋地方法院檢察
    署檢察官偵查起訴。
    理  由
一、上開事實，業據被告甲○○於本院調查與審理時供承不諱，
    核與證人即逮捕被告甲○○之臺北縣政府警察局永和分局新
    生派出所員警林啟裕、莊欣豪於偵查中證述內容相符；另扣
    案之子彈5 顆，經內政部警政署刑事警察局鑑定結果，認均
    係非制式子彈，由金屬彈殼組合直徑8.7 ±0.5mm 金屬彈頭
    而成，採樣2 顆試射，可擊發，認具殺傷力等情，亦有刑鑑
    字第0960111242號槍彈鑑定書乙份在卷可稽。本件事證明確
    ，被告犯行應堪認定。
二、核被告甲○○所為，係犯槍砲彈藥刀械管制條例第12條第4
    項之未經許可持有子彈罪。爰審酌被告持有子彈對社會治安
    具有潛在危害，然並未造成實際損害，兼衡其犯後已坦承不
    諱，態度尚稱良好等一切情狀，量處如主文所示之刑，並就
    有期徒刑部分諭知易科罰金之折算標準，及就併科罰金部分
    諭知易服勞役之折算標準。至扣案之具有殺傷力之改造子彈
    5 顆，其中未經試射之具有殺傷力改造子彈3 顆，屬違禁物
    ，爰依刑法第38條第1 項第1 款之規定宣告沒收；另外具有
    殺傷力之改造子彈2 顆，經送驗試射後，已不具殺傷力，不
    予宣告沒收，併此敘明。
據上論斷，應依刑事訴訟法第273條之1第1項、第299條第1項前
段，槍砲彈藥刀械管制條例第12條第4項，刑法第11條前段、第
41條第1 項前段、第42條第3 項、第38條第1 項第1 款，判決如
主文。
本案經檢察官連思藩到庭執行職務。
中　　華　　民　　國　　96　　年　　11　　月　　30　　日
                  刑事第二庭    法　官 陳坤地
上列正本證明與原本無異。
如不服本判決應於送達後十日內敘明上訴理由，向本院提出上訴
狀。
                                書記官 林壯隆
中　　華　　民　　國　　96　　年　　12　　月　　5 　　日
附錄本案所犯法條全文
槍砲彈藥刀械管制條例第12條
未經許可，製造、販賣或運輸子彈者，處 1 年以上 7 年以下有
期徒刑，併科新台幣 500 萬元以下罰金。
未經許可，轉讓、出租或出借子彈者，處 6 月以上 5 年以下有
期徒刑，併科新台幣 300 萬元以下罰金。
意圖供自己或他人犯罪之用，而犯前二項之罪者，處 3 年以上
10 年以下有期徒刑，併科新台幣 700 萬元以下罰金。
未經許可，持有、寄藏或意圖販賣而陳列子彈者，處 5 年以下
有期徒刑，併科新台幣 300 萬元以下罰金。
第 1 項至第 3 項之未遂犯罰之。
